臺灣臺南地方法院交通事件裁定　　　　 96年度交聲字第602號
移送機關　　交通部公路總局嘉義區監理所臺南監理站
異議人即　　甲○○
受處分人
上列受處分人因違反道路交通管理處罰條例案件，對於交通部公
路總局嘉義區監理所臺南監理站九十六年七月十日所為之裁決處
分（處分案號：嘉監南字第裁７４－ＺＣＢ１００５１８號）聲
明異議，本院裁定如下：
    主  文
異議駁回。
    理  由
一、原處分意旨略以：異議人即受處分人甲○○於民國九十六年
    四月八日下午三點零七分許，駕駛其所有車牌號碼Ｃ８－０
    ４９１號自用小客車（下稱Ｃ８－０４９１號車）途經最高
    速為時速一百公里之國道一號北上二一六公里處時，遭雷達
    測速儀測速照相，顯示該車之行車速度為時速一百一十二公
    里，已超過規定最高限速時速十二公里之違規事實，經內政
    部警政署國道公路警察局第三警察隊員林分隊警員以九十六
    年五月十一日內政部警政署國道公路警察局公警局交字第Ｚ
    ＣＢ１００５１８號舉發違反道路交通管理事件通知單（下
    稱本件舉發單通知）逕行舉發，並經交通部公路總局嘉義區
    監理所臺南監理站（下稱原處分機關）以上揭違規事實明確
    ，依道路交通管理處罰條例第三十三條第一項第一款、第六
    十三條第一項規定裁處罰鍰新臺幣（下同）三千元，並記違
    規點數一點。
二、聲明異議意旨略以：即使舉發機關已提出雷達測速儀檢定合
    格證書，然未能證明該檢定合格之測速儀即為本案之測速儀
    ，又舉發單位未依道路交通管理執行要點規定，於舉發違規
    路段前方六百公尺處豎立告示牌等語。
三、按汽車行駛於高速公路，不遵使用限制、禁止、行車管制及
    管理事項之管制規則而有行車速度超過規定之最高速限行為
    者，處汽車駕駛人三千元以上六千元以下罰鍰，並記違規點
    數一點，道路交通管理處罰條例第三十三條第一項第一款、
    第六十三條第一項第一款分別定有明文。經查：
  (一)異議人所有之Ｃ８－０４９１號車，於九十六年四月八日下
    午三點零七分許，經人駕駛途經最高速為時速一百公里之國
    道一號北上二一六公里處時，遭雷達測速儀測速照相，顯示
    該車之行車速度為時速一百一十二公里，已超過規定最高限
    速時速十二公里，經內政部警政署國道公路警察局第三警察
    隊員林分隊警員開立本件舉發通知單逕行舉發，並經原處分
    機關以上揭違規事實明確，依道路交通管理處罰條例第三十
    三條第一項第一款、第六十三條第一項規定，於九十六年七
    月十日以嘉監南字第裁７４－ＺＣＢ１００５１８號裁決書
    裁處異議人罰鍰三千元，並記違規點數一點等情，有本件舉
    發通知單及上開裁決書（下稱本件裁決處分）各一份可稽。
  (二)本件違規之舉發，係根據雷達測速儀之測速照相，而依該測
    速照相之右上角，顯示係由設置於國道一號北上二一六公里
    處、器號為一七四七號之雷達測速儀，於九十六年四月八日
    下午三點零七分許，測得行經該處之Ｃ８－０４９１號車之
    車速為時速一百一十二公里等紀錄，且上開器號為一七四七
    號之雷達測速儀，係GATSOMETER牌，規格為二十四點一五GH
    z( K-Band)照相式，並經我國經濟部標準檢驗局先於九十五
    年四月十日檢定合格（檢定合格單號碼：M0GA0000000A,B、
    有效期間為九十五年四月十日至九十六年四月三十日），續
    於九十六年四月二十三日復檢定合格（檢定合格單號碼：M0
    GA0000000A,B、有效期自九十六年四月二十三日至九十七年
    四月三十日），有內政部警政署國道公路警察局第三警察隊
    九十六年六月二十五日公警三交字第０九六０三七六０八號
    書函所附之經濟部標準檢驗局九十五年四月十日雷達測速儀
    檢定合格證書一份，以及同隊九十六年八月十四日公警三交
    字第０九六０三七三三二二號書函所附之彩色測速照片和經
    濟部標準檢驗局九十六年四月二十三日雷達測速儀檢定合格
    證書各一份可憑，則本件用於測速照相採證之儀器，於上開
    時地測速拍照之時，係經檢驗合格，而準確度及正確性均值
    得信賴之儀器，應可排除誤判之可能性。從而，Ｃ８－０４
    ９１號車於上揭時地，以超過該處規定最高限速時速一百公
    里之時速一百一十二公里行駛之違規事實，堪予認定。
  (三)次按對於道路交通管理處罰條例第七條之二第二項第九款之
    違規行為（即行車超過規定之最高限速），採用固定或非固
    定式科學儀器取得證據資料證明者，於高速公路須至少於三
    百公尺前，明顯標示之，同條例第七條之二第三項立有規定
    。查在抵達國道一號北上二一六公里設置本件測速照相之雷
    達測速儀之前方四百公尺（即國道一號北上二一六點四公里
    處），即有豎立「前有測速取締照相」之告示牌提醒駕駛人
    ，有內政部警政署國道公路警察局第三警察隊九十六年八月
    十四日公警三交字第０九六０三七三三二二號書函所附之上
    開「前有測速取締照相」之告示牌設置現場之彩色相片一份
    可稽，則在抵達本件測速照相之雷達測速儀設置處所之前方
    四百公尺，即有明顯標示再往前行即置有測速取締照相設備
    之告示牌，業已合乎道路交通管理處罰條例第七條之二第三
    項規定須至少於三百公尺前明顯標示採用科學儀器取證之要
    件，異議人主張應於抵達本件測速照相之雷達測速儀設置處
    所前方六百公尺設置上揭標示等語，容有誤會。
  (四)綜上所述，異議人所有之Ｃ８－０４９１號車，曾於上揭時
    地，行經最高速限為時速一百公里之路段時，以時速一百一
    十二公里之速度超過最速限而行駛之違規事實，足堪確認，
    原處分機關據以引用處罰條例第三十三條第一項第一款、第
    六十三條第一項規定，並參酌違反道路交通管理事件統一裁
    罰標準表等相關內容，裁處如原裁決處分所示之處罰，並無
    違誤，本件異議為無理由，應予駁回。
三、據上論斷，應依道路交通案件處理辦法第19條，裁定如主文
    。
中　　華　　民　　國　　96　　年　　9 　　月　　19　　日
                    交通法庭  法  官  陳威龍
以上正本證明與原本無異。
如不服本裁定，應於收受送達後5日內向本院提出抗告狀。（應
附繕本）
　　　　　　　　　　　　　　　書記官　鄭吉裕
中　　華　　民　　國　　96　　年　　9 　　月　　19　　日
